ACORDAO-COMPLETO-2479586

ACÓRDÃO DE RELAÇÃO

ACÓRDÃO DE RELAÇÃO 1188/2021 ATA 18/2021 - PLENÁRIO

Acórdão 1188/2021-TCU-Plenário
	Trata-se de embargos de declaração opostos pela empresa representante, Ferlim Servic¿os Te¿cnicos Ltda., contra o Acórdão 871/2021-TCU-Plenário (peça 19) , no qual requer provimento do recurso e que seja deferido o pedido de sustentac¿a¿o oral.
	Considerando que, por meio do Acórdão embargado, esta Corte de Contas, de conformidade com a proposta da unidade te¿cnica (pec¿a 17) , deliberou por conhecer da Representac¿a¿o, para, no me¿rito, considera¿-la improcedente, indeferir o pedido de medida cautelar, ante a inexiste¿ncia dos pressupostos necessa¿rios a sua concessa¿o, por dar ciência da deliberação e autorizar o arquivamento do processo;
	Considerando que, nos termos do art. 287, § 1º, do Regimento Interno do TCU, os embargos de declaração podem ser opostos pela parte ou pelo Ministério Público junto ao Tribunal;
	Considerando que os embargos opostos não atendem aos requisitos de admissibilidade, por estar caracterizada a falta de legitimidade para recorrer, haja vista não ter sido a embargante reconhecida como parte interessada nos autos;
	Considerando que o papel do representante é o de fornecer os elementos para que o Tribunal dê início à sua ação de controle externo, fiscalize eventual ocorrência de irregularidades e, se for o caso, determine as ações corretivas e impute sanções aos responsáveis;
	Considerando que, uma vez iniciado o processo, o Tribunal assume total controle sobre a condução das fiscalizações e prescinde de qualquer outra movimentação processual do representante;
	Considerando que o art. 168, §9º do Regimento Interno do TCU prescreve que "na¿o se admitira¿ sustentac¿a¿o oral no julgamento ou apreciac¿a¿o de consulta, embargos de declarac¿a¿o, agravo e medida cautelar". 
	Os Ministros do Tribunal de Contas da União, quanto ao processo a seguir relacionado, ACORDAM, por unanimidade, com fundamento nos arts. 143, inciso IV, alínea "b", e § 3º, 277, inciso III, e 287, caput e § 1º, do Regimento Interno do TCU, em:
	a) não conhecer dos embargos de declaração opostos pela empresa representante, Ferlim Servic¿os Te¿cnicos Ltda., contra o Acórdão 871/2021-TCU-Plenário (peça 19) , ante a ausência de legitimidade recursal;
	b) dar ciência da presente deliberação à embargante.
1. Processo TC-Processo 011.727/2021-7 (EMBARGOS DE DECLARAÇÃO EM REPRESENTAÇÃO) 
	1.1. Recorrente: Ferlim Serviços Técnicos Ltda. (42.116.376/0001-06) 
	1.2. Órgão/Entidade: Comando da Aeronáutica.
	1.3. Relator: Ministro Augusto Nardes.
	1.4. Representante do Ministério Público: não atuou.
	1.5. Relator da deliberação recorrida: Ministro Augusto Nardes.
	1.6. Unidade Técnica: Secretaria de Controle Externo de Aquisições Logísticas (Selog) .
	1.7. Representação legal: Gustavo Franklin Figueredo Tenorio (171.405/OAB-RJ) e outros, representando Ferlim Serviços Técnicos Ltda. 
	1.8. Determinações/Recomendações/Orientações: não há.

Comando da Aeronáutica.

AUGUSTO NARDES

Ministro Augusto Nardes.

Não atuou.

REPRESENTAÇÃO (REPR)

Secretaria de Controle Externo de Aquisições Logísticas (Selog).